【裁判字號】    89,易,4573
【裁判日期】    900105
【裁判案由】    電子遊戲場業管理條例
【裁判全文】
臺灣板橋地方法院刑事判決                        八十九年度易字第四五七三號
    公  訴  人  臺灣板橋地方法院檢察署檢察官
    被      告  甲○○
    選任辯護人  邱群傑律師
右列被告因違反電子遊戲場業管理條例案件，經檢察官提起公訴 (八十九年度偵字第
一０八二三號），本院判決如左：
    主  文
甲○○違反未依電子遊戲場業管理條例規定辦理營利事業登記者，不得經營電子遊戲
場業之規定，處有期徒刑陸月，如易科罰金，以佰元折算壹日。
扣案之電子遊戲機具「王牌對決」肆拾貳台、「皇冠列車」參台、「超九」玖台、「
超八」捌台、「水果轉盤（六人座）」壹台、「賓果馬戲團（八人座）」壹台（含所
有ＩＣ卡片）均沒收。
    事  實
一、甲○○係台北縣蘆洲市○○街一一○號一、二樓不知名之電子遊戲場負責人，明
    知未依電子遊戲場業管理條例之規定辦理營利事業登記者，不得經營電子遊戲場
    業，竟仍基於違反該規定而經營電子遊戲場之犯意，於八十九年四月二十二日某
    時起，在前揭處所，設置電子遊戲機「王牌對決」四十二台、「皇冠列車」三台
    、「超九」九台、「超八」八台、「水果轉盤（六人座）」一台、「賓果馬戲團
    （八人座）」一台，共計六十四台（若將「水果轉盤（六人座）」以六台計、「
    賓果馬戲團（八人座）」以八台計，則共計七十六台），供不特定人益智娛樂，
    而經營電子遊戲場業。迨於八十九年四月二十五日十九時許，為台北縣警察局蘆
    洲分局於前揭處所當場查獲，並扣得海報三張、公告單一張、尚未使用摸彩券二
    百九十八張、業經使用之摸彩券一百八十張、會員卡七張。
二、案經台北縣警察局蘆洲分局報請台灣板橋地方法院檢察署檢察官偵查後起訴。
    理  由
一、訊據被告甲○○固坦認將前開電子遊戲機六十四台置放於前揭處所之事實，惟矢
    口否認有供人把玩之犯行，辯稱：伊係承租前揭房屋，作為置放電子遊戲機之倉
    庫，以供轉賣電子遊戲機之用，並未經營電子遊戲場業云云。經查，（一）證人
    即前往現場查緝之員警張沛堯於檢察署偵查中證稱：當日以油壓剪將該處後門撬
    開，進入後見到現場擺設機台，電源總開關已被關閉，但機台之插頭仍在插座上
    ，現場未見賭客，監視器亦被取走，事後央請屋主至現場將電源打開之後，現場
    才有電，機台亦有亮起等語，足證前揭處所於員警進入前仍有插電營業之情。
    （二）現場扣案之海報三張，分別載有「賓果馬戲團１：２」、「幸運大摸彩每
    週六晚上21:00--21:30」、「超級八線１：２開１０００送１０００」等文字標
    語，此有海報三張扣案足稽，此等海報均顯示係供經營電子遊戲場業而制作張貼
    。又扣案之摸彩券，其中業經使用之摸彩券，皆係摸彩券之存根聯，其上載有姓
    名且蓋有「89.4.22」、「89.4.23」或「89.4.24」等日期，此有使用過之摸彩
    券一百八十張扣案足據，此亦足證於八十九年四月二十二日、二十三日、二十四
    日有前往上開電子遊藝場娛樂之客戶為參加摸彩而填載個人姓名及撕去客戶保留
    聯後交予上開電子遊藝場收執，以便電子遊藝場據以抽出得獎客戶之摸彩券存根
    聯。又未曾使用之摸彩券四本則為存根聯及客戶保留聯皆備之完整摸獎券，其中
    並分別印有「89. 4.25」、「89. 4.26」、「89. 4.27」或「89. 4.28」等日期
    ，此有尚未使用之摸彩券二百九十八張扣案可稽，此亦足證係預備供將於八十九
    年四月二十五日、二十六日、二十七日及二十八日前往上開電子遊藝場娛樂之客
    戶摸彩所用之物。綜上情以觀，足見被告至遲於八十九年四月二十二日某時起，
    即已在前揭處所，設置前開電子遊戲機，供不特定人益智娛樂而經營電子遊戲場
    業。（三）前揭處所之電子遊戲機，於員警進入時，插頭仍插於插座上之情，業
    經證人即前往現場查緝之員警張沛堯於本署偵訊中結證屬實，已如前述，且現場
    放置之電子遊戲機旁，復設有座椅，供人坐於其上，以便觀看電子遊戲機之螢幕
    等情，亦有現場照片附卷可參，衡諸常情，若被告僅係以前揭處所作為置放電子
    遊戲機之倉庫以供轉賣電子遊戲機之用，豈有將電子遊戲機之插頭插於插座之上
    ，並於電子遊戲機旁設置座椅供人坐於其上，以便觀看電子遊戲機螢幕之必要？
    益見被告所辯，顯係事後卸責之詞，不足採信。此外，復有違反社會秩序維護法
    案件現場紀錄影本、台北縣政府營利事業登記證各一份、現場照片十二幀在卷可
    按。本件事證明確，被告犯行應堪認定。
二、按未依電子遊戲場業管理條例規定辦理營利事業登記者，不得經營電子遊戲場業
    ，違反者應予處罰，電子遊戲場業管理條例第十五條、第二十二條分別定有明文
    ，被告甲○○未依電子遊戲場業管理條例辦理營利事業登記，非法經營電子遊戲
    場業，擺設電動玩具供不特定客人把玩，核被告許明珠之所為，係犯電子遊戲場
    業管理條例第二十二條。爰審酌被告甲○○之犯罪動機、目的、手段、所生危害
    及犯後態度等一切情狀，量處如主文第一項所示之刑，並諭知易科罰金之折算標
    準。
三、扣案之電子遊戲機具「王牌對決」四十二台、「皇冠列車」三台、「超九」九台
    、「超八」八台、「水果轉盤（六人座）」一台、「賓果馬戲團（八人座）」一
    台（含所有ＩＣ卡片），為被告甲○○所有之電子遊戲機具，供犯罪所用之物，
    均應依法宣告沒收。
據上論斷，應依刑事訴訟法第二百九十九條第一項前段，電子遊戲場業管理條例第二
十二條，刑法第十一條前段、第四十一條、第三十八條第一項第二款，罰金罰鍰提高
標準條例第二條，判決如主文。
本案經檢察官朱帥俊到庭執行職務。
中      華      民      國    九十      年      一      月      五      日
                                  臺灣板橋地方法院刑事第二庭
                                      法  官    黃  惠  瑛
右正本證明與原本無異。
如不服本判決，應於判決送達後十日內，向本院提出上訴狀。
                                      書記官    張  志  華
中      華      民      國    九十      年      一      月      九      日
附錄本案論罪科刑法條全文：
電子遊戲場業管理條例第二十二條：
違反第十五條規定者，處行為人一年以下有期徒刑、拘役或科或併科新臺幣五十萬元
以上二百五十萬元以下罰金。
電子遊戲場業管理條例第十五條：
未依本條例規定辦理營利事業登記者，不得經營電子遊戲場業。


司法院資訊處製作；財團法人民間司法改革基金會備份。
